# 承租人报表期末“租赁负债”永远为 00 吗

提问人：vivienne007 时间：2020-08-12 08:56:00
租赁准则指南P90，（一）承租人的列报和披露，租赁负债通常分“非流动负债”和“一年内到期的非流动负债（即，资产负债表日后 12 个月内租赁负债预期减少的金额）列示。
那就是说承租人期末的报表上是没有“租赁负债“这个科目余额的，全部分类到‘非流动负债”和“一年内到期的非流动负债”了，是这样理解吗？
谢谢！

回答人：chenyiwei
“租赁负债”是“非流动负债”大类下的一个单独报表项目，对于到期日距离资产负债表日超过一年的租赁负债余额，应在该项目中列示。“非流动负债”不是一个单独的报表项目，只是一个小计项目。